【裁判字號】    99,訴,773
【裁判日期】    990927
【裁判案由】    違反毒品危害防制條例
【裁判全文】
臺灣屏東地方法院刑事判決               99年度訴字第773號
公  訴  人  臺灣屏東地方法院檢察署檢察官
被      告  甲○○
上列被告因違反毒品危害防制條例案件，經檢察官提起公訴（99
年度毒偵字第1079號），被告就被訴事實為有罪之陳述，本院裁
定行簡式審判程序，判決如下：
    主  文
甲○○施用第一級毒品，累犯，處有期徒刑壹年。又施用第二級
毒品，累犯，處有期徒刑陸月。應執行有期徒刑壹年肆月。
    事  實
一、甲○○前曾於民國96年間因違反毒品危害防制案件，經本院
    以96年度訴字第816 號判決判處有期徒刑1 年4 月，減為有
    期徒刑8 月確定，自96年11月26日起入監服刑；復於同年間
    因竊盜案件，經本院以96年度易字第823 號判決判處應執行
    有期徒刑1 年6 月確定，嗣上開有期徒刑經本院以97年度聲
    字第366 號裁定應執行有期徒刑2 年2 月，迄98年6 月19日
    因縮短刑期假釋出監，迨於98年9 月18日保護管束期滿未經
    撤銷假釋以視為執行完畢論。另其分別於89、91年間因施用
    毒品案件，經本院裁定送觀察、勒戒後，均認無繼續施用毒
    品傾向，分別於89年2 月21日、91年10月29日觀察、勒戒執
    行完畢釋放，由臺灣屏東地方法院檢察署檢察官以89年度毒
    偵字第268 號、91年度毒偵字第1221號不起訴處分確定；復
    於92年間因施用毒品案件，經本院以92年度毒聲字第101 號
    裁定送強制戒治（同時由檢察官提起公訴，經本院以92年度
    訴字第210 號判決判處有期徒刑1 年，並經臺灣高等法院高
    雄分院以92年度上訴字第1129號判決駁回上訴而確定）。詎
    甲○○猶不知悛悔，竟基於施用第一級毒品海洛因、第二級
    毒品甲基安非他命之犯意，於99年3 月11日17時許，在屏東
    縣萬丹鄉○○路155 巷33號，先以將第一級毒品海洛因摻在
    香菸內吸食之方式，施用第一級毒品海洛因1 次，後以將第
    二級毒品甲基安非他命置於玻璃球管內加熱燒烤再吸食所產
    生煙霧之方式，施用第二級毒品甲基安非他命1 次。嗣於99
    年3 月12日17時30分許，在屏東縣屏東市○○路1586巷前，
    因騎乘機車未戴安全帽為警攔檢，經警查知其為毒品列管人
    口向其詢問，甲○○乃坦承施用毒品並同意採尿送驗而查獲
    。
二、案經屏東縣政府警察局屏東分局報請臺灣屏東地方法院檢察
    署檢察官偵查起訴。
    理  由
一、本件被告甲○○所犯係死刑、無期徒刑、最輕本刑為3 年以
    上有期徒刑以外之罪，其於準備程序中就被訴事實為有罪之
    陳述，經法官告知簡式審判程序之旨，並聽取當事人之意見
    後，本院認為適宜由受命法官獨任進行簡式審判程序。
二、上揭事實，業據被告甲○○於警詢時及本院審理時坦承不諱
    ，且被告為警所採集之尿液檢體，經送請臺灣檢驗科技股份
    有限公司以酵素免疫分析法及氣相層析質譜儀法檢驗，結果
    呈甲基安非他命及嗎啡陽性反應，有該公司濫用藥物尿液檢
    驗報告1 紙在卷足憑（見警卷第12頁），堪信被告上開自白
    確與事實相符。按被告前因施用毒品案件，有如上所示觀察
    、勒戒完畢，且於觀察、勒戒執行完畢後5 年內，再犯施用
    毒品罪受科刑判決並執行完畢等情，有臺灣高等法院被告前
    案紀錄表在卷可稽，參諸最高法院97年度第5 次刑事庭會議
    決議意旨，則被告再犯本件施用毒品罪，自應依法論罪科刑
    。
三、查海洛因為毒品危害防制條例第2 條第2 項第1 款明定之第
    一級毒品；甲基安非他命為同條例第2 條第2 項第2 款明定
    之第二級毒品，均不得持有及施用，核被告甲○○所為，係
    犯該條例第10條第1 項之施用第一級毒品罪及同條第2 項之
    施用第二級毒品罪。其施用前持有第一級毒品海洛因及第二
    級毒品甲基安非他命之低度行為，應分別為其施用第一級毒
    品海洛因及第二級毒品甲基安非他命之高度行為所吸收，不
    另論罪。被告所犯施用第一級毒品罪及施用第二級毒品罪2
    罪間，犯意個別、行為互殊，應予分論併罰。被告前有如事
    實欄所示論罪科刑及執行之前科，於98年6 月19日因縮短刑
    期假釋出監，迨於98年9 月18日保護管束期滿未經撤銷假釋
    以視為執行完畢論等情，有臺灣高等法院被告前案紀錄表1
    份在卷可稽，其於受徒刑之執行完畢，5 年以內故意再犯本
    件有期徒刑以上之罪，為累犯，所犯2 罪均應依刑法第47條
    第1 項之規定加重其刑。爰審酌被告前經觀察、勒戒及強制
    戒治後，仍未戒斷其施用毒品之惡習，並參酌其素行狀況、
    犯罪之動機、目的、手段、所生戕害其身心情形及犯罪後坦
    承犯行，態度尚非惡劣等一切情狀，分別就其所犯各罪量處
    如主文所示之刑，並定其應執行之刑，以資懲儆。
據上論斷，應依刑事訴訟法第299 條第1 項前段、第273 條之1
第1 項，毒品危害防制條例第10條第1 項、第2 項，刑法第11條
前段、第47條第1 項、第51條第5 款，判決如主文。
本案經檢察官鍾佩真到庭執行職務。
中    華    民    國    99    年    9     月    27    日
                  刑事第五庭    法  官  林家聖
以上正本證明與原本無異。
如不服本判決應於收受判決後10日內向本院提出上訴書狀，並應
敘述具體理由；其未敘述上訴理由者，應於上訴期間屆滿後20日
內向本院補提理由書（均須按他造當事人之人數附繕本）「切勿
逕送上級法院」。
中    華    民    國    99    年    9     月    27    日
                                書記官  鍾思賢
附錄本判決論罪科刑法條全文：
毒品危害防制條例第10條
施用第一級毒品者，處六月以上五年以下有期徒刑。
施用第二級毒品者，處三年以下有期徒刑。

司法院資訊處製作；財團法人民間司法改革基金會備份。
